Contato

79996390195 (Mobile) s.eliseu@proton.me

www.linkedin.com/in/eliseusantos (LinkedIn) eliseu.dev (Personal)

eliseu.dev (Personal) github.com/EliseuSantos (Portfolio)

Principais competências

MicroFrontend

Node.js

React.js

Languages

Inglês (Elementary)

Eliseu Santos da Silva

Software Engineer

Aracaju, Sergipe, Brasil

Resumo

Olá, meu nome é Eliseu tenho 29 anos e sou desenvolvedor Fullstack com mais de 10 anos de experiência em tecnologia e desenvolvimento de software.

Possuo expertise em frontend e backend, com destaque para microfrontends, criando soluções digitais integradas e de alto desempenho. Sou apaixonado por blockchain e criptomoedas e estou sempre em busca de inovação e novos desafios.

Também tenho habilidades em automação residencial e desenvolvimento de sistemas de CFTV. Fora do trabalho, sou músico e praticante de Jiujitsu, atividades que estimulam minha criatividade e disciplina.

Estou pronto para contribuir com minha experiência em projetos ambiciosos e dinâmicos, sempre focado em soluções tecnológicas eficientes e inovadoras.

Experiência

will bank Software Engineer junho de 2021 - Present (3 anos 1 mês) São Paulo. Brasil

Atuo no desenvolvimento de software interno para atendimento ao cliente. Participando desde o UpStream, DownStream e Monitoramento da entrega em Produção.

Tecnologias: ReactJS, Flutter, AWS, Node(NestJS, express), Java(Spring),

Ferramentas: Terraform, Github, Atlantis, Slack, Squad Cast, Figma, Jira,

ArgoCD, Kubernets, Datadog, NewRelic, Growthbook, Docker

Arquiteturas: DDD, Clean Architecture, Hexagonal

PagSeguro PagBank Analista de Sistema SR novembro de 2020 - junho de 2021 (8 meses)

LAB3 DVLP

2 anos 2 meses

UI/UX Designer | Software Developer outubro de 2018 - novembro de 2020 (2 anos 2 meses)

São Paulo e Região, Brasil

Technical Lead

janeiro de 2020 - outubro de 2020 (10 meses)

São Paulo e Região, Brasil

Vagalume Midia UX Designer novembro de 2018 - dezembro de 2018 (2 meses) São Paulo e Região, Brasil

VIVITECH

Software Developer

janeiro de 2018 - setembro de 2018 (9 meses)

Aracaju, Sergipe, Brazil

Desenvolvimento de sistemas para diversos segmentos, financeiro, esporte, Startup.

Utilizando seguintes Stacks

Front-End: ReactJs, Angular,

Back-End: Laravel, Python, Nodejs

Tokem Group - GLOBAL INVESTMENT FIRM FOCUSED ON FINANCIAL FREEDOM

Senior - Software Developer junho de 2017 - 2018 (1 ano)

Criação e Manutenção de APIs em: C#(.NET Core), Python, PHP

Análise e Desenvolvimento de Sistemas MMN

Análise e Desenvolvimento de Sistemas Financeiro

Criação de Sistemas com pagamento em Cryptomoedas com Implementação de Integração com a blockchain.info

Monitoramento e Configuração de Servidores Amazon e Google Cloud

MedLynx Systems
Programador
janeiro de 2015 - 2017 (2 anos)

Desenvolvimento Sistemas na Área Médica para Consultórios e Hospitais Manutenção em Sistemas Legados, como também integração entre eles. Criação de Sistema de Controle e Qualidade aplicando de verdade com o conceito de Realtime, UX/UI e etc...

SkillDesign CEO & Founder novembro de 2012 - 2013 (1 ano) Aracaju

Formação acadêmica

Universidade Estácio de Sá

Sistema de Informação, Tecnologia em Tecnologia da Informação/Sistemas da Informação \cdot (2016 - 2019)

IFS - Instituto Federal de Educação, Ciência e Tecnologia de Sergipe

Bacharelado em Matemática, Matemática · (2015 - 2016)

Colégio Estadual Professor Hamilton Alves Rocha Ensino Médio Completo · (2010 - 2012)